臺灣高雄地方法院刑事判決　　　　　　　96年度訴字第1350號
公　訴　人　臺灣高雄地方法院檢察署檢察官
被　　　告　乙○○
選任辯護人　劉家榮律師
上列被告因妨害自由等案件，經檢察官提起公訴（96年度偵字第
5261號） ，本院判決如下：
    主  文
乙○○連續乘他人急迫，貸以金錢，而取得與原本顯不相當之重
利，處有期徒刑陸月，減為有期徒刑參月；又共同以押人方式剝
奪人之行動自由，處有期徒刑壹年貳月，減為有期徒刑柒月；又
以加害身體之事，恐嚇他人致生危害於安全，處有期徒刑貳月，
減為有期徒刑壹月；應執行有期徒刑拾月。
    事  實
一、乙○○基於重利之概括犯意，於如附表一編號1 至4 號所示
    時間，在高雄市○○路彰化銀行旁王牌咖啡廳等處，乘甲○○急迫缺錢需要用款之際，以預扣利息、分期取息及簽發支
    票擔保借款、利息等方式，連續貸予甲○○如附表一編號1
    至4 所示金額，因而取得如附表一編號1 至4 號所示與原本
    顯不相當之重利。嗣甲○○因利息負擔過重，無法按時償還
    所借款項開始避不見面，乙○○竟與丙○○、余勇志、劉博
    文、林士凰（上開4 人均另案偵辦）等人，共同基於剝奪他
    人行動自由之犯意聯絡，於95年5 月10日下午4 時許，駕駛
    車號不詳之車輛尾隨甲○○之女友顏竹惟前往高雄縣大社鄉
    ○○路84巷87號甲○○借住之友人家中，趁甲○○下樓向顏
    竹惟拿東西之際，由丙○○、余勇志強行將甲○○押上車，
    以此方式剝奪其行動自由，乙○○為逼迫丁○○與甲○○之
    母戊○○出面為甲○○解決債務，遂與甲○○一同驅車前往
    高雄縣大社鄉○○路499 號甲○○之舅舅丁○○之家中，並
    限制甲○○行動於丁○○家中2 樓。乙○○復基於恐嚇之概
    括犯意，連續先後對丁○○及戊○○恫稱：「如不拿錢來就
    要將甲○○押走」，使丁○○、戊○○心生畏懼，因而致生
    危害於安全。嗣戊○○雖向友人借得2 萬元交予乙○○，然
    乙○○因認為金額太少，復以脅迫方式要求戊○○須於隔日
    （即同年月11日）交付3 萬元，並將其名下所有之YS-2985
    號賓士自小客車典當，以作為抵債之用，戊○○因該車尚有
    貸款未清償本不欲答應，然因害怕甲○○再度遭乙○○等人
    押走，遂於95年5 月10日晚間，由丁○○帶領乙○○前往高
    雄縣鳳山市○○街29之2 號「合眾汽車商行」取回上開賓士
    車後，並於同日晚上8 時許，由林士凰駕車搭載甲○○返回
    上開住處而將甲○○釋放，共計限制甲○○行動自由長達4
    小時。再由戊○○於翌日（同年月11日）上午11時許與乙○○前往高雄市三民區○○○路99號「天佑當舖」將上開賓士
    車典當，以此方式使戊○○行無義務之事，且上開典當金額
    7 萬元均為乙○○取走。又乙○○於取得上開款項後，因甲○○仍未清償所有欠款且避不見面，竟承前開恐嚇之概括犯
    意，於95年5 月27日晚上7 時40分，傳簡訊內容為「你要躲
    好，錢不需要還了，接下來你媽你舅處理事情沒正氣，你們
    保險要買多一點」之簡訊至甲○○所有之0000000000及0000
    000000號行動電話門號內，致甲○○心生畏懼；然因甲○○
    仍逃避並未予回應，直至95年12月2 日上午11時13分，乙○○另行起意又發送簡訊內容為「你真的皮在癢」等語至甲○○上開行動電話門號內，又使甲○○心生畏懼，致生危害於
    安全。嗣警方因調查戊○○遭銀行告訴詐欺案件，始於96年
    2 月28日上午9 時40分持法院核發之搜索票前往高雄市○鎮
    區○○路34號乙○○住處執行搜索，始悉上情。
二、案經甲○○訴由高雄市政府警察局鼓山分局移送台灣高雄地
    方法院檢察署檢察官偵查起訴。
    理  由
壹、程序部分
一、本件被告之辯護人爭執被告警詢筆錄之自白，係受警察誘導
    訊問，故不具任意性云云。惟查刑事訴訟法僅規定證人於審
    判中行主詰問時，不得誘導訊問。並未規定被告於警詢受訊
    問時亦不得誘導，故辯護人上開所辯，顯有誤會。此外，本
    院復查無其他證據證明被告於警詢中之自白有何受強暴、脅
    迫等不正方法之情事，依據刑事訴訟法第156 條第1 項之規
    定，其自白自得為證據。
二、證人簡在佑、莊明輝於警詢時之證述及卷附之高雄市政府警
    察局鼓山分局搜索扣押筆錄、扣押物品目錄表、讓渡證書、
    切結書、買賣合約讓渡書、天佑當舖當單等書證，其性質雖
    均屬傳聞證據，但經本院準備程序詢以對證據能力之意見，
    並於審理時予以提示，告以要旨，經檢察官、辯護人及被告
    表示意見，檢察官、辯護人及被告均未於言詞辯論終結前，
    對該證據內容異議，而上開證據與本案犯罪事實具有關連性
    且本院亦認為適當，爰依刑事訴訟法第159 條之5 第2 項規
    定，應具有證據能力。
貳、實體部分
一、被告乙○○被訴重利罪部分：
    上開犯罪事實，業據被告乙○○於本院審理時坦承不諱，核
    與告訴人即證人甲○○之證述相符，並有搜索扣押筆錄、扣
    押物品目錄表及扣案甲○○所簽發之支票5 紙附卷可稽，應
    認其自白與事實相符，堪予採認。再按被告貸款給證人甲○○，依其所約定之利息換算週年利率結果，年息最低約240
    ％（約月息20分），最高有達480 ％者（月息40分）；均遠
    超過法定最高週年利率20％及一般當鋪利息，衡之目前社會
    之借款習慣、金融市場動態等客觀標準，其所收取之利息實
    與原本顯不相當甚明。又證人甲○○係因急迫用錢，且積欠
    銀行款項，因而向被告貸款之事實，業經證人甲○○證述在
    卷（參本院卷第115 頁）；復參酌證人甲○○願負擔較銀行
    、民間借款利率高出甚多之利息而向被告借款，衡情必有亟
    需款項週轉之情，否則當無任由被告重利盤剝之理。是其係
    出於急迫不得已始向被告借款周轉，應無疑義。從而，本件
    事證已臻明確，被告上開連續重利之犯行，堪以認定。
二、被告乙○○被訴剝奪他人行動自由部分：
    訊據被告乙○○固坦承於上開時間，前往高雄縣大社鄉○○
    路84巷87號告訴人甲○○借住之友人家中，並與告訴人甲○○同一座車前往高雄縣大社鄉○○路499 號甲○○之舅舅丁○○之家中商討債務處理問題之事實，惟矢口否認有何以非
    法方法剝奪人行動自由之犯行，辯稱：其與丙○○等人並未
    強押甲○○上車，因其向甲○○表示再躲藏也無法解決問題
    ，甲○○才願意一同前往丁○○家中商討債務云云。被告之
    辯護人則為被告辯稱：被告所為應僅構成強制罪，而非剝奪
    人行動自由罪云云。經查：
（一）被告乙○○於上開時、地，夥同丙○○、余勇志等人，前
      往告訴人甲○○住處，由丙○○、余勇志分別以架住告訴
      人強押其上車之方式，而一同驅車前往證人丁○○家中商
      討債務等情，業據證人甲○○、顏竹惟於本院審理時證述
      在卷，證人甲○○證稱：當天其下樓幫顏竹惟提東西時，
      丙○○、余勇志就以一人架住手，一人抓住其褲袋之方式
      ，將其押上車，被告在車上向其表示要找個人出來商討債
      務處理，其只好與被告一同前往其舅舅丁○○家等語（參
      本院卷第112 、113 頁）。證人顏竹惟則證稱：當天甲○○下樓要幫其提東西時，被告等人就下車並與甲○○發生
      拉扯，甲○○雖有反抗、掙脫之動作，但最後仍遭被告等
      人以一人架住甲○○一邊之方式帶走等語（參本院卷第92
      、93、95頁）。參以被告於警詢時亦自承：因甲○○於上
      車前有逃跑的動作，所以才由丙○○、余勇志抓住甲○○
      上車等語（參警卷第10頁）。衡之常理，茍告訴人係自願
      與被告一同上車前往商討債務，又何須有掙脫、逃跑等反
      抗之動作？又被告如係徵得告訴人自願上車之同意，丙○○等人又何須上前抓住告訴人？顯見證人甲○○、顏竹惟
      證述被告等人違反證人甲○○意願而將其帶上車等情，應
      屬實在，是被告上開所辯，顯係事後卸責之詞，不足採信
      。
（二）又被告強押告訴人甲○○至丁○○家中後，即限制告訴人
      之行動自由於丁○○家中2 樓，嗣被告得戊○○允諾將出
      售賓士車所得款項用以清償告訴人積欠之債務，並於取回
      該賓士車後，始將告訴人釋放等情，業據證人甲○○、丁○○、戊○○證述在卷，證人甲○○證稱：到達丁○○家
      後，被告等人就限制其行動於丁○○家中2 樓不准其離開
      ，嗣於戊○○答應出售賓士車以抵償債務時，被告才叫林
      士凰開車送其回住處等語（參本院卷第113 、114 頁）。
      證人丁○○則證稱：95年5 月10日當天其原本在睡午覺，
      突然一陣嘈雜聲，就看見甲○○被1 票穿黑衣服的人圍住
      ，當時被告要求其聯絡戊○○前來商議並償還告訴人之債
      務，戊○○到達時雖有拿3 萬元給被告，但被告仍要求戊○○交出其所有之賓士車否則要將告訴人押走，此時被告
      有叫甲○○上2 樓去。嗣被告於取回該賓士車後即開車將
      甲○○載走等語（參本院卷第100 、101 頁）。證人戊○○則證稱：當時係丁○○聯絡其前往處理甲○○債務，其
      於借得2 萬元後即前往丁○○家，其到達時甲○○已經在
      樓上，此時被告向其表示明天還要再拿3 萬元以清償債務
      ，並典當其所有之車輛，如果沒還錢就要將甲○○押走，
      之後甲○○就遭被告等人帶出去等語（參本院卷第106 、
      107 、110 頁）。再參以丁○○家中2 樓僅有1 個出入口
      ，被告等人命甲○○上2 樓後即派人在1 樓看守等情，業
      據證人丁○○、甲○○證述在卷，證人丁○○證稱：被告
      叫甲○○上2 樓後，就叫人守在1 樓等語（參本院卷第
      101 頁）。證人甲○○則證稱：到丁○○家中後，被告等
      人就限制其行動在丁○○家中2 樓，因為門口、裡面都有
      站人，所以無法離開，且丁○○家中2 樓並無其他通路可
      以出去等語（參本院卷第113 、119 頁），足認證人甲○○於當時並無法自由離開丁○○家中2 樓，是本件被告確
      以限制甲○○行動於丁○○家中2 樓之方式而剝奪甲○○
      之行動自由之事實，應可確認，是被告之辯護人辯稱：被
      告所為應僅構成強制罪云云，顯有誤會，不足採信。
（三）至證人丙○○雖到庭證稱：其未強押告訴人上車云云。惟
      查證人丙○○既係當日與被告共同前往向告訴人討債之人
      ，則其人與本案自有利害之關係，其證詞是否均無偏頗，
      已非無疑。且被告於警詢時已自承：因甲○○於上車前有
      逃跑的動作，所以才由丙○○、余勇志抓住甲○○上車等
      語，已如前述，是其證詞與被告上開自白，顯有自相矛盾
      之處，自不足採為對被告有利之認定。
（四）綜上所述，本件此部份之事證已臻明確，被告以強押告訴
      人上車以並限制告訴人行動於住家2 樓而剝奪人行動自由
      之犯行，堪以認定。
三、被告乙○○被訴恐嚇部分：
    訊據被告乙○○固坦承於上開時、地，分別傳送2 則恐嚇簡
    訊至告訴人甲○○之手機之事實，惟矢口否認有以「如果不
    拿錢出來就要將甲○○押走」等言語向戊○○、丁○○恫嚇
    之犯行，辯稱：其未曾向戊○○、丁○○說過這句話云云。
    經查：
（一）被告於95年5 月27日下午7 時40分、95年12月2 日上午11
      時13分，分別傳送「你要躲好內！錢不需要還了，接下來
      你舅和你媽處理事沒正氣，你們保險要買多一點」、「你
      真的皮在癢」之恐嚇簡訊至告訴人甲○○所有之00000000
      00、0000000000號行動電話內之事實，業據被告乙○○於
      審理時坦承不諱，核與告訴人即證人甲○○證述之情節相
      符，並有恐嚇簡訊翻拍照片4 張附卷可稽，是此部分之事
      實，堪以認定。
（二）又被告押送甲○○至丁○○家中後，為逼迫丁○○、戊○○出面為甲○○解決債務問題，竟對丁○○、戊○○恫稱
      ：「如果不拿錢出來就要將甲○○押走」等語之事實，業
      據證人甲○○、戊○○、丁○○於審理時證述在卷，證人
      甲○○證稱：當天被告將其押至丁○○家中後，便要求其
      母戊○○去籌錢，後來戊○○交錢給被告後，被告仍很不
      高興，揚言如果再不多籌一點錢出來的話就要將其押走等
      語（參本院卷第114 頁）。證人戊○○則證稱：當天其籌
      得2 萬元後即前往丁○○家中交付予被告，但被告仍稱隔
      天還要再拿3 萬元到丁○○家，不然就要把甲○○押走等
      語（參本院卷第107 、110 頁）。證人丁○○則證稱：當
      天戊○○拿錢來還被告後，被告仍要求要將戊○○之車子
      交給被告，否則就要將甲○○押走等語（參本院卷第100
      頁）。另證人戊○○確曾先後交付2 萬元、3 萬元予被告
      ，並由丁○○帶領被告前往合眾車行牽車等情，業據被告
      自承在卷，核與證人戊○○、丁○○證述之情節相符在卷
      ，足認證人甲○○、戊○○、丁○○證述被告曾以上開言
      語恐嚇證人楊寶珠等人交付金錢等情，應屬真實，否則證
      人楊寶珠又何須特於翌日再交付3 萬元予被告，並請丁○○將其所有上積欠銀行借款之車輛交付與被告典當以抵償
      甲○○所積欠債務之理？是被告辯稱：未以上開言語恐嚇
      云云，亦係事後卸責之詞，不足採信。
（三）綜上，本件事證明確，被告先後以言語及手機簡訊恐嚇證
      人戊○○、丁○○、甲○○等人之犯行，均洵堪認定。
四、被告乙○○被訴強制罪部分：
    訊據被告乙○○固坦承於上開時、地與丁○○前往合眾商行
    取回戊○○所有之上開賓士車，並於翌日與戊○○前往天佑
    當舖典當上開車輛，並取走典當金7 萬元之事實，惟矢口否
    認有何以脅迫方式使人行無義務之事之犯行，辯稱：其並未
    強迫戊○○將車輛拿去典當，是其與戊○○、丁○○、甲○○等人討論如何處理甲○○債務問題後，戊○○自行決定要
    將上開車輛拿出來典當還債云云。經查：
（一）被告於上開時、地與丁○○前往合眾商行取回戊○○所有
      之上開賓士車，並於翌日與戊○○前往天佑當舖典當上開
      車輛，並取走典當金7 萬元之事實，業據被告自承不諱，
      核與證人戊○○、丁○○、莊明輝、簡在佑證述之情節相
      符，並有讓渡證書、切結書、買賣合約讓渡書、天佑當舖
      當單各1 紙在卷可稽，是此部分之事實，應可認定。
（二）又被告以要將甲○○押走此一脅迫方式，使戊○○將其所
      有之上開賓士車典當之事實，業據證人戊○○、丁○○於
      本院審理時證述在卷，證人戊○○證稱：其於當天交付2
      萬元予被告後，被告表示如果沒有還錢要將甲○○押走，
      除要求其於隔日還要交付3 萬元外，尚須與被告一同前往
      當車，其雖有向被告表示該車尚有貸款，但因甲○○仍遭
      被告押著，如果不同意將車子典當被告不會釋放甲○○等
      語（參本院卷107 、108 頁）。證人丁○○則證稱：當天
      戊○○交錢給被告後，被告還要求戊○○要交出該賓士車
      ，否則要將甲○○押走，後來被告就帶其前往車行牽車，
      並要求戊○○明日要一同前往典當車輛，且被告當晚並將
      該車開走等語（參本院卷第100 、102 頁）。參以被告當
      日係以押著證人甲○○、並向證人戊○○、丁○○恫稱如
      未還錢就要將甲○○押走等方式，而向證人戊○○等人催
      討債務等情，均已如前述，茍被告未向證人戊○○施以脅
      迫，戊○○又豈會甘冒刑事詐欺、違反動產擔保交易法之
      危險，而將仍積欠銀行貸款之上開車輛典當並將典當金7
      萬元係數交予被告之理？是被告辯稱：未脅迫戊○○典當
      車輛云云，顯係事後卸責之詞，不足採信，從而，其以脅
      迫方式使戊○○行典當車輛此一無義務之事之犯行，堪以
      認定。
五、綜上所述，本件事證明確，被告犯重利、剝奪行動自由、恐
    嚇、強制等犯行，均洵堪認定。
六、論罪、科刑
（一）查被告行為後，如附表二所示之相關法律均業經變更，並
      俱於95年7 月1 日施行，玆經整體比較結果，裁判時法並
      未較為有利，從而依刑法第2 條第1 項規定，自應適用各
      該行為時法，亦即修正前刑法，先予敘明。
（二）按刑法第302 條第1 項之「私行拘禁」，係指違反他人意
      思將他人拘捕或監禁於特定場所而言；次按刑法第302 條
      第1 項之犯罪，係行為繼續而非狀態繼續，即自剝奪告訴
      人之行動自由起至回復其行動自由為止，均在犯罪行為繼
      續進行之中（最高法院87年度臺上字第2643號判決意旨參
      照）。查本件被告乙○○等5 人雖強行押告訴人上車並限
      制告訴人之行動於丁○○家中2 樓，然該行為尚未達私行
      拘禁之程度，且其先後剝奪告訴人行動自由之所為，均不
      失為剝奪他人行動自由之行為繼續，而非行為之接續（臺
      灣高等法院93年度上訴字第1325號判決意旨參照）。故核
      被告乙○○所為，係犯刑法第344 條之重利罪、第302 條
      第1 項之剝奪行動自由罪、第304 條之強制罪及第305 條
      之恐嚇罪。其與丙○○、余勇志、劉博文、林士凰4 人對
      於上開以強押被害人甲○○之方法而剝奪他人行動自由之
      犯行，有犯意聯絡及行為分擔，應論以共同正犯。另被告
      於附表一所示時間先後犯重利罪以及於95年5 月10日、同
      年月27日先後以言語及手機簡訊恐嚇被害人戊○○、丁○○、甲○○等人之犯行，均時間緊接，方法相同，所犯又
      屬構成要件相同之罪名，顯係基於概括犯意反覆為之，應
      分別依修正前刑法連續犯之規定論以一罪，並均依法加重
      其刑。又被告所犯剝奪行動自由、強制、恐嚇等犯行，其
      目的均係在催討證人甲○○之債務，核上開3 罪間應屬修
      正前刑法牽連犯之裁判上一罪關係，自應從一情節較重之
      剝奪行動自由罪處斷。又其所犯重利罪、剝奪行動自由及
      於95年12月2 日傳恐嚇簡訊之恐嚇罪間，犯意各別，行為
      互殊，應予分論併罰。另被告上開所為之犯罪時間均係在
      96年4 月24日以前，依中華民國96年罪犯減刑條例第2 條
      第1 項第3 款之規定，合於減刑條件，爰均依法予以減刑
      ，並與前開所犯連續重利罪部分，先加而後減之。爰審酌
      被告乘他人急迫之危，貸與金錢，賺取高額利息，損害社
      會風氣，並於告訴人無力償還之際，以強暴、脅迫等剝奪
      人行動自由之方式，逼迫告訴人及其親人籌錢或典當車輛
      以償還債務，可見目無法紀，對於社會治安影響甚鉅，且
      犯後僅坦承部分犯行，尚無悔意，迄今尚未與告訴人達成
      和解，是其量刑自不宜從寬；惟念及其無前科，有台灣高
      等法院被告前案紀錄表1 份在卷可查，素行尚可，及其動
      機為催討告訴人積欠之債務，手段尚未致告訴人成傷等其
      他一切情狀，分別量處並減為如主文所示之刑，並定其應
      執行刑，以示懲儆。至扣案如附表三所示之物品，並無證
      據顯示係本件被告犯罪所用之物，且非被告所有，爰不另
      予宣告沒收，附此敘明。
七、不另為無罪諭知部分：
    公訴意旨另認被告乙○○於95年6 月26日晚上7 時36分傳送
    「邱群貴，Ｚ000000000，66/06/26，弟弟」之簡訊至告訴人
    甲○○0000000000號行動電話之犯行另涉有刑法第305 條之
    恐嚇罪云云。而為被告所堅詞否認，並辯稱：其雖有傳送上
    開簡訊，但並無恐嚇之意思等語。惟按刑法第305 條所謂致
    生危害於安全，係指受惡害之通知者，因其恐嚇，生安全上
    之危險與實害而言。本件被告傳送告訴人弟弟之基本資料予
    告訴人等情，業據被告自承在卷，並有手機簡訊翻拍照片1
    張在卷可佐，然傳送告訴人親人基本資料客觀上並不等同於
    以惡害之通知，使告訴人心生畏懼而生安全上之危險，是核
    其所為，尚與刑法第305 條之恐嚇罪有間。此外，復查無其
    他積極證據足資證明被告有何公訴人所指之此部份犯行，既
    不能證明其犯罪，原應為無罪判決之諭知，惟公訴人認此部
    分之犯行與前開起訴95年5 月10日、同年月27日犯恐嚇罪之
    部分，有連續犯之裁判上一罪關係，爰不另為無罪之諭知。
據上論斷，應依刑事訴訟法第299 條第1 項前段，刑法第2 條第
1 項前段、第28條、第344 條、第302 條、第304 條、第305 條
，修正前刑法第55條後段、第56條、第51條第5 款，刑法施行法
第1 條之1 ，中華民國96年罪犯減刑條例第2 條第1 項第3 款、
第7 條、第10條第1 項，判決如主文。
本案經檢察官己○○到庭執行職務。
中　　華　　民　　國　　96　　年　　 7　　月　　26　　日
                  刑事第八庭  審判長法　官  李政庭
                                    法  官  賴文姍
                                    法  官  王俊彥
以上正本證明與原本無異。
如不服本判決應於收受本判決後10日內向本院提出上訴書狀，並
應敘述具體理由，如未敘述上訴理由者，應於上訴期間屆滿後20
日內補提理由書狀於本院（均須按他造當事人之人數附繕本）「
切勿逕送上級法院」。
中　　華　　民　　國　　96　　年　　7 　　月　　26　　日
　　　　　　　　　　　　　　　　　  書記官  鄭永媚
┌──────────────────────────┐
│附表一：                                            │
├──┬─────┬──────┬──────────┤
│編號│ 借款時間 │  借款金額  │   計  息  方  式   │
├──┼─────┼──────┼──────────┤
│ 1  │94年6月5日│ 100,000 元 │先預扣2 萬元，實拿8 │
│    │          │            │萬元，15天後償還，利│
│    │          │            │息2 萬元，折合月息40│
│    │          │            │分。                │
├──┼─────┼──────┼──────────┤
│ 2  │94年8月6日│ 220,000 元 │先預扣6 萬元，實拿16│
│    │          │            │萬元，每月繳交利息6 │
│    │          │            │萬元，折合月息約30分│
│    │          │            │。                  │
├──┼─────┼──────┼──────────┤
│ 3  │94年8月間 │ 200,000 元 │先預扣4 萬元，實拿16│
│    │          │            │萬元，每月繳交利息4 │
│    │          │            │萬元，月息20分。    │
├──┼─────┼──────┼──────────┤
│ 4  │95年3 月下│ 300,000 元 │先預扣6 萬元，實拿24│
│    │旬        │            │萬元，每月繳交利息6 │
│    │          │            │萬元，月息20分。    │
└──┴─────┴──────┴──────────┘
┌───────────────────────────────────────────────┐
│附表二：                                                                                      │
├──────┬─────────────┬─────────────┬───────┬────┤
│相關變更條文│行為時法（下稱舊法）之內容│裁判時法（下稱新法）之內容│比  較  理  由│備    註│
├──────┼─────────────┼─────────────┼───────┼────┤
│ 【連續犯】 │第56條：連續數行為而犯同一│（刪除）                  │新法刪除連續犯│被告先後│
│            │之罪名者，以一罪論。但得加│                          │之規定。      │多次之犯│
│            │重其刑至2 分之1 。        │                          │              │行，依新│
│            │                          │                          │              │法須分論│
│            │                          │                          │              │併罰，依│
│            │                          │                          │              │舊法則僅│
│            │                          │                          │              │論一罪，│
│            │                          │                          │              │是舊法有│
│            │                          │                          │              │利。    │
├──────┼─────────────┼─────────────┼───────┼────┤
│ 【牽連犯】 │第55條後段：犯一罪而其方法│（刪除）                  │新法刪除牽連犯│被告先後│
│            │或結果之行為犯他罪者，從一│                          │之規定。      │之犯行，│
│            │重處斷。                  │                          │              │依新法須│
│            │                          │                          │              │分論併罰│
│            │                          │                          │              │，依舊法│
│            │                          │                          │              │則僅論一│
│            │                          │                          │              │罪，是舊│
│            │                          │                          │              │法有利。│
│            │                          │                          │              │        │
├──────┼─────────────┼─────────────┼───────┼────┤
│【定應執行刑│修正前刑法第51條第5 款：「│修正後刑法第51條第5 款：「│新法修正後提高│舊法有利│
│】刑法第51條│宣告多數有期徒刑者，於各刑│宣告多數有期徒刑者，於各刑│合併應執行之最│        │
│第5 款      │中之最長期以上，各刑合併之│中之最長期以上，各刑合併之│高度刑期為30年│        │
│            │刑期以下，定其刑期。但不得│刑期以下，定其刑期。但不得│，且定應執行刑│        │
│            │逾20年。」                │逾30年。」                │為科刑事項，影│        │
│            │                          │                          │響行為人刑罰之│        │
│            │                          │                          │法律效果，屬法│        │
│            │                          │                          │律變更，自應為│        │
│            │                          │                          │新舊法之比較  │        │
├──────┼─────────────┼─────────────┼───────┼────┤
│易科罰金折算│犯最重本刑為5 年以下有期徒│犯最重本刑為5 年以下有期徒│易科罰金折算標│舊法之折│
│標準變更】修│刑以下之刑之罪，而受6 個月│刑以下之刑之罪，而受6 個月│準由銀元300 元│算標準較│
│正前刑法第41│以下有期徒刑或拘役之宣告…│以下有期徒刑或拘役之宣告者│即新臺幣900 元│低，較為│
│條第1 項前段│得以（銀元，下同）1 元以上│，得以新臺幣1000元、2000元│，提高為以新臺│有利。  │
│、修正前罰金│3 元以下折算1 日，易科罰金│或3000元折算1 日，易科罰金│幣1000元、2000│        │
│罰鍰提高標準│。依刑法第41條易科罰金…就│。                        │元或3000元折算│        │
│條例第2 條→│其原定數額提高為100 倍折算│                          │1 日。        │        │
│現行刑法第41│1 日；法律所定罰金數額未依│                          │              │        │
│條第1 項前段│本條例提高倍數，或其處罰法│                          │              │        │
│            │條無罰金刑之規定者，亦同。│                          │              │        │
├──────┼─────────────┴─────────────┴───────┴────┤
│整體比較結果│舊法連續犯、牽連犯僅論以一罪，顯較有利。                                        │
└──────┴────────────────────────────────────────┘
┌───────────────────────────┐
│附表三：                                              │
├──┬───────────────┬────────┤
│編號│           品  名             │     數  量     │
├──┼───────────────┼────────┤
│ 1  │          橫式本票            │      18張      │
├──┼───────────────┼────────┤
│ 2  │          直式本票            │       7張      │
├──┼───────────────┼────────┤
│ 3  │          空白本票            │      14張      │
├──┼───────────────┼────────┤
│ 4  │         身分證正本           │       2張      │
├──┼───────────────┼────────┤
│ 5  │         身分證影本           │       7張      │
├──┼───────────────┼────────┤
│ 6  │            支票              │       9張      │
├──┼───────────────┼────────┤
│ 7  │       附身分證影本本票       │       3份      │
├──┼───────────────┼────────┤
│ 8  │            護照              │       1本      │
├──┼───────────────┼────────┤
│ 9  │            名片              │       7張      │
├──┼───────────────┼────────┤
│ 10 │            球棒              │       2支      │
├──┼───────────────┼────────┤
│ 11 │ 歐建置身分證影本提款卡及存摺 │     各1份      │
├──┼───────────────┼────────┤
│ 12 │         橫式本票影本         │       2張      │
├──┼───────────────┼────────┤
│ 13 │         直式本票影本         │       3張      │
├──┼───────────────┼────────┤
│ 14 │           借款借據           │       2張      │
├──┼───────────────┼────────┤
│ 15 │            切結書            │       1張      │
├──┼───────────────┼────────┤
│ 16 │        保管現金切結書        │       8張      │
├──┼───────────────┼────────┤
│ 17 │  吳國治建物土地所有權狀影本  │       1張      │
├──┼───────────────┼────────┤
│ 18 │  謝宗運建物土地所有權狀正本  │       1張      │
├──┼───────────────┼────────┤
│ 19 │  戊○○建物土地所有權狀正本  │       2份      │
├──┼───────────────┼────────┤
│ 20 │          戊○○印章          │       1枚      │
└──┴───────────────┴────────┘
附錄本判決論罪法條：
刑法第344條
（重利罪）
乘他人急迫、輕率或無經驗貸以金錢或其他物品，而取得與原本
顯不相當之重利者，處1 年以下有期徒刑、拘役或科或併科1 千
元以下罰金。
刑法第302條
（剝奪他人行動自由罪）
私行拘禁或以其他非法方法，剝奪人之行動自由者，處5 年以下
有期徒刑、拘役或3 百元以下罰金。
因而致人於死者，處無期徒刑或7 年以上有期徒刑，致重傷者，
處3 年以上10年以下有期徒刑。
第1 項之未遂犯罰之。
刑法第304條
（強制罪）
以強暴、脅迫使人行無義務之事或妨害人行使權利者，處3 年以
下有期徒刑、拘役或3 百元以下罰金。
前項之未遂犯罰之。
刑法第305條
（恐嚇危害安全罪）
以加害生命、身體、自由、名譽、財產之事，恐嚇他人致生危害
於安全者，處2 年以下有期徒刑、拘役或3 百元以下罰金。
